臺灣板橋地方法院刑事判決　　　　　　 100年度侵訴字第36號
公　訴　人　臺灣板橋地方法院檢察署檢察官
被　　　告　李諺霖
選任辯護人　龔維智律師（法律扶助律師）
上列被告因妨害性自主案件，經檢察官提起公訴（98年度偵字第
16239 號），本院判決如下：
    主  文
李諺霖犯乘機性交罪，處有期徒刑肆年貳月。又犯竊盜罪，處有
期徒刑月。應執行有期徒刑肆年肆月。
    事  實
一、李諺霖為駕駛車號982-B2號營業小客車之司機，於民國99年
    11月25日上午4 時許，在（改制前）臺北縣板橋市星聚點KT
    V 前，搭載自該KTV 甫消費後離開之代號00000000之成年女
    子（真實姓名年籍詳卷，下稱A 女）及A 女之友人，嗣A 女
    之友人先於（改制前）臺北縣板橋市○○路下車後，A 女遂
    要求李諺霖駕車前往A 女位於（改制前）臺北縣三重市之住
    處，惟抵達A 女住處時，A 女因酒醉不醒人事，李諺霖見狀
    ，竟基於乘機性交之犯意，駕車搭載A 女前往址設（改制前
    ）臺北縣三重市○○街18號之雅登汽車旅館，嗣於同日上午
    4 時50分許抵達旅館後，李諺霖向該旅館之櫃臺人員謝志明
    登記休息時，竟意圖為自己不法之所有，未經A 女同意，乘
    A 女酒醉意識不清情形下，逕自該營業小客車後座拿取A 女
    之皮包，從中抽取新臺幣（下同）1,000 元交給謝志明，復
    駕車進入該旅館115 號房之1 樓車庫，關閉車庫鐵門後，在
    2 樓房間內脫去A 女之全身衣物，以不明之身體部位進入A
    女之陰道內，對A 女性交得逞。承前揭竊盜之犯意，趁A 女
    仍酒醉意識不清之際，接續再徒手竊取A 女皮包內之剩餘現
    金5,000 元（起訴書誤載為6,000 元），旋即逕自離去。嗣
    因A 女清醒後，發覺其全身赤裸，身處不明汽車旅館內，且
    皮包內之財物短少，旋請旅館人員報警處理，始悉上情。
二、案經A 女訴由臺北縣（現改為新北市）政府警察局移請臺灣
    板橋地方法院檢察署檢察官偵查起訴。
    理  由                                              
一、證據能力：按被告以外之人於審判外之言詞或書面陳述，除
    法律有規定者外，不得作為證據，刑事訴訟法第159 條第1
    項固有明定。惟被告以外之人於審判外之陳述，雖不符同法
    第159 條之1 至之4 規定，但經當事人於審判程序同意作為
    證據，法院審酌該言詞陳述或書面作成時之情況，認為適當
    者，亦得為證據，且當事人、辯護人於法院調查證據時，知
    有第159 條第1 項不得為證據之情形，而未於言詞辯論終結
    前聲明異議者，視為有前項之同意，此亦據刑事訴訟法第15
    9 條之5 規定甚明。查，本判決以下所引用之被告以外之人
    於審判外之陳述，被告李諺霖及其選任辯護人於本院準備程
    序中表示對證據能力沒有爭執，同意作為證據等情明確（見
    本院卷第34背面頁），迄本院言詞辯論終結前，復未對該等
    證據之證據能力聲明異議，本院審酌該等證據之取得，並無
    違法不當或證明力明顯過低之瑕疵，亦認以之作為證據，要
    屬適當。是依刑事訴訟法第159 條之5 之規定，本案判決所
    引用之被告以外之人於審判外之陳述，均有證據能力，合先
    敘明。
二、訊據被告李諺霖固坦承有於上揭時、地駕駛上揭營業用小客
    車搭載A 女及A 女友人，A 女友人先行下車，要伊將A 女載
    至位在（改制前）臺北縣三重市住處；嗣後伊將A 女載至上
    揭旅館並將A 女扶至旅館房間內；伊進入旅館之際，有從上
    揭營業用小客車後座拿A 女皮包並取出1,000 元支付旅館休
    息費用；伊有撕開旅館房間中放置之保險套外包裝等情不諱
    ，惟矢口否認有何乘機性交、竊盜犯行，辯稱：是A 女叫伊
    載至該汽車旅館，且A 女當時意識清醒；A 女有同意伊自皮
    包中取出1,000 元支付旅館休息費用；伊進入旅館後，扶A
    女上至房間，應A 女之要求拿A 女隨身物品，伊因雙手拿東
    西不方便關車門，方以手肘按下開關將房間鐵門拉下；因為
    A 女說她想要發生性行為，要伊戴上保險套，所以伊撕開保
    險套外包裝，並將保險套交給A 女，但A 女並未幫伊戴上保
    險套，而後A 女脫下自身衣物，以俗稱打手槍之方式撫摸伊
    生殖器，伊並未射精；伊要離開時，A 女請伊幫忙將旅館休
    息改為住宿，A 女從皮包中取出A 女身分證及5 張百元鈔票
    給伊，伊至出入口之櫃臺表示改成住宿，並補差額伊並倒貼
    80元支付旅館之住宿費用；A 女在原訂下車地點要伊幫忙找
    鑰匙時，伊發現A 女包包中有4 、5 支行動電話，伊如要偷
    竊女皮包中金錢，伊亦可偷竊行動電話變賣云云，選任辯護
    人則以：依鑑定結果顯示A 女陰道採集之DNA 型別與被告相
    符，但如A 女撫摸被告生殖器後，再撫摸自己陰部，亦可能
    造成相同結果；因A 女要求被告將其帶至旅館，自應由A 女
    支付旅館費用，被告應無竊盜事實；依證人謝志明所述，其
    有問A 女是否要先交還證件，但A 女表示等退房再拿，顯見
    是A 女自己交付身分證給被告辦理住宿，且被告與A 女並不
    認識，若非A 女要求，不會主動幫A 女由休息轉為住宿云云
    置辯。經查：
（一）告訴人即證人A 女於偵查中證述：伊於99年11月24日晚間
      至星聚點KTV 唱歌，伊不知道喝多少啤酒，伊喝醉了，不
      知幾點離開，伊與謝性友人一起搭計程車離開，由友人打
      電話叫計程車；後友人先在板橋下車，伊應該有與司機說
      送伊至住處路口，在車上時伊有向司機說想吐，伊開車門
      往外吐，吐完後頭暈，伊就不知發生何事；一路上伊都昏
      沈，司機送伊到家路口時向伊說到了，伊發現未帶鑰匙，
      伊打電話給鎖匠，邊打邊吐，但鎖匠未接，伊又吐，吐後
      就倒在車上，伊記得有人打電話給伊，但伊無法接，伊很
      暈；伊因電話聲驚醒，發現伊在旅館內，身旁沒人，旅館
      櫃臺人員打電話至房間告知伊證件在櫃臺，要伊記得領取
      ；當時伊在床上，沒蓋棉被，也沒有穿衣服，衣服、內衣
      放在床旁椅上，內褲放在床上伊旁邊；伊打電話問旅館櫃
      臺，櫃臺人員告知是一位計程車司機帶伊來的，伊就請櫃
      臺人員幫伊報警；在旅館昏沈過程中，伊記得有人拿熱茶
      給伊喝伊被燙到，後來伊又睡著；伊不知道何人幫伊脫衣
      服：當時陰部有刺刺癢癢情形，先前並無此情形；在旅館
      當時不知道有沒有人摸伊，當時伊沒有意識等語明確【見
      100 年度偵字第248 號卷（下稱偵卷）第47-49 頁】。又
      被告於警詢中供稱：A 女與友人上車時是清醒狀態，2 人
      有說有笑，但伊有聞到2 人身上有酒味；伊不知道A 女當
      時有無酒醉，但A 女多次向伊索取塑膠袋，而且有吐到伊
      車上；A 女途中吐過很多次；伊見到A 女好像不能走路，
      所以將A 女攙扶進（旅館）房間內；伊攙扶A 女進入（旅
      館）房間後，A 女就進入浴室嘔吐，伊見A 女嘔吐很痛苦
      ，就建議A 女到床上躺一下；因為她（指A 女）找不到家
      裡鑰匙，又說要找鎖匠開門；在旅館內有用旅館內烏龍茶
      包泡熱開水給A 女飲用等情（見偵卷第4 、6背面頁）而
      言，就被告所供述聞到A 女身上有酒味以及見到A 女嘔吐
      、不能走路等情形，顯然與A 女上揭偵查中所證述其案發
      前一天有飲酒，因而酒醉嘔吐、意識不清等情相合，則A
      女上揭證述因飲酒嘔吐，意識不清等過程情節應為真實。
      被告上揭就被告搭載A 女至A 女住處路口，A 女找不到家
      裡鑰匙以及被告在旅館內有人拿茶給A 女飲用等情，亦與
      A 女上揭證述情節相合，可見A 女上揭證述，乃信而有徵
      ，堪予採信。
（二）被害人（指A 女）外陰部棉棒、陰道深部棉棒DNA 與被告
      之Y 染色體DNA-STR 型別相符，不排除來自被告或與其具
      有相同父系血緣關係之人；A 女內褲褲底內層標示000000
      00處之Y 染色體DNA-STR 型別為混合型，不排除混有被告
      或與其具有相同父系血緣關係之人之DNA ；同一男性的身
      體各部位細胞Y 染色體DNA-STR 型別相同；A 女內褲褲底
      內層標示00000000處、外陰部棉棒、陰道深部棉棒，以酸
      性磷酸酵素法檢測結果，呈弱陽性反應，以前列腺抗原檢
      測法檢測結果呈陰性反應，以顯微鏡檢未發現精子細胞；
      A 女陰道抹片，以顯微鏡檢未發現精子細胞等情，有內政
      部警政署刑事警察局100 年1 月13日刑醫字第0990166167
      號鑑定書1 紙在卷可按（見偵卷第103-104 頁）。又被告
      搭載A 女至上揭旅館後離開，隨即A 女於旅館時清醒發現
      報警，嗣後採集A 女檢體送驗過程中，除被告外，A 女並
      無與被告具有相同父系血緣關係之人有所接觸情形，故可
      排除於A 女外陰部棉棒、陰道深部棉棒DNA 、A 女內褲褲
      底內層標示00000000處之Y 染色體DNA-STR 型別係來自被
      告以外，與被告具有相同父系血緣關係之其他人，故可認
      定上揭檢體應來自被告無誤。則案發後自A 女外陰部、陰
      道深部以及A 女內褲褲底內層所採集之檢體DNA 均與被告
      之Y 染色體DNA-STR 型別相符，可見被告身體之某部分應
      有接觸A 女之外陰部、陰道深部以及A 女內褲褲底內層，
      始會留下被告細胞，故被告確有以身體某部分進入A 女陰
      道一節，亦可認定，此亦與A 女上揭偵查中證述，在案發
      後醒來時感覺陰部有刺刺癢癢，先前並無此情形等情相符
      。
（三）又案發後經警至上揭旅館115 室2 樓勘察，在床邊地面發
      現1 開拆之保險套外包裝，床頭左側矮櫃上另有完整未拆
      封保險套1 個；床邊右側地面垃圾桶內發現衛生紙數張，
      經檢視發現其上有疑似嘔吐物；另床頭右側矮櫃上發現裝
      有沖泡茶水之紙杯1 個；房間門後飲水機上放置咖啡及茶
      包共4 包，其中1 包茶包為拆開狀態；現場採獲之保險套
      外包裝（證物編號1-1 ）及床頭右側矮櫃上（證物編號9-
      2 ）指紋與被告左拇指、右環指指紋相符等情，有新北市
      政府警察局三重分局轄內00000000遭性侵案現場勘察報告
      及所附採證照片、內政部刑事警察局99年12月2 日刑紋字
      第0990166689號鑑定書等在卷可稽（見偵卷第81-94 、10
      1-102 頁）。則以現場床邊右側地面垃圾桶內發現衛生紙
      有疑似嘔吐物、床頭右側矮櫃上發現裝有沖泡茶水之紙杯
      1 個、房間門後飲水機上放置咖啡及茶包共4 包，其中1
      包茶包為拆開狀態情形，均與A 女上揭證述其當天有酒醉
      嘔吐、在旅館昏沈過程中，伊記得有人拿熱茶給伊喝伊被
      燙到等情相合，益徵A 女上揭偵查中證述之情節，核與現
      場跡證相符，厥為真實。而被告於案發後首次警詢中，就
      現場遺留拆封之保險套包裝一事表示不知情（見偵卷第6
      頁），嗣後在檢察官第1 次偵訊中表示，伊不知道為何會
      有已開封保險套，伊看見桌上有保險套，伊拿起來看有摸
      到保險套云云（見偵卷第43頁），在檢察官第2 次訊問時
      ，改稱：伊幫被害人（指A 女）蓋棉被，伊看見A 女一直
      發抖，伊問A 女說小姐妳是不是還會冷，結果A 女說她想
      要，伊就從旁邊拿保險套，拆開保險套包裝，A 女將保險
      套拿去，伊將自己長褲脫下，翻開內褲，A 女幫伊打手槍
      ，後來伊見天快亮，伊就向A 女表示天快亮，伊要回家；
      A 女說她想要時，伊有問A 女說妳不是有男朋友，但是A
      女還是叫伊去戴套云云（見偵卷第107 、108 頁），則被
      告就現場何以有已開封保險套包裝一事，前後供述反覆不
      一，且如被告於偵訊中所供，係A 女主動要求與其發生性
      行為，甚至主動為其撫摸生殖器自慰等情為真，則被告在
      首次接受偵訊時，應知其係遭A 女誣指乘機性交，按理當
      會立即辯駁以示清白，豈會就此有利於己之事實於首次警
      詢、偵查中均未提及？是被告所辯，明顯悖於常情事理，
      要無可採。又以被告上揭所辯情節：A 女身體發抖已有不
      適苟為真實，又如何會向被告表示想要與被告發生性行為
      ？而被告既然已依A 女請求而開拆保險套，為何未戴上保
      險套，反逕將保險套交給A 女？如果該保險套真係交給A
      女，而A 女有心誣陷被告，復豈有不加保管存證之理？又
      A 女於偵查中證述：伊並沒有用手幫被告自慰等語明確（
      見偵卷第156 頁），且依上揭A 女及被告分別所述情節，
      A 女當天已因飲酒而嘔吐無法行走而意識模糊，何以能用
      手撫摸被告生殖器？且被告於警詢中亦供稱：與A 女不認
      識，沒有仇恨糾紛（見偵卷第6 背面頁），則被告與A 女
      僅為計程車司機以及乘客關係，本不相識，亦無情誼宿怨
      ，A 女實無須犧牲己身名節，而誣指被告之可能，是被告
      上揭所辯A 女主動為其自慰云云，以及選任辯護人所謂如
      A 女撫摸被告生殖器後，再撫摸自己陰部，亦可能造成相
      同鑑定結果云云，皆與事實不符，均不足採信。另選任辯
      護人請求本院送請法醫研究所鑑定或傳訊鑑定人員到庭，
      用以證明在A 女陰部及陰道內所採集之DNA 檢體能否推論
      被告以身體不明部位插入A 女陰道內一事，本院認為此部
      分事證已明，於A 女陰部及陰道深部所採集之細胞並無可
      能係A 女以其他方法自被告身上取得而植入，故上揭證據
      調查聲請尚無必要，附此指明。
（四）又被告駕駛上開計程車於當日上午約4 時50分進入上揭旅
      館櫃臺，於同日上午約6 時8 分至該櫃臺離開；且被告駕
      駛該計程車進入旅館115 號房後，將1 樓車庫大門關上等
      情，有新北市政府警察局三重分局轄內00000000遭性侵案
      現場勘察報告及所附該旅館櫃臺監視器翻拍照片2 紙可按
      （見偵卷第81背面、94、95頁），並經證人即當天旅館櫃
      臺人員謝志明於偵查中證述明確（見偵卷第55頁）。又被
      告於警詢中供稱：伊曾遇到乘客酒醉無法支付計程車費或
      嘔吐在計程車上情形，伊記得約2-3 次，伊都是將乘客送
      至派出所交由警察處理等語明確（見偵卷第4 背面頁）。
      。雖被告辯稱：伊進入旅館後，扶A 女上至房間，應A 女
      之要求拿A 女隨身物品，伊因雙手拿東西不方便關車門，
      方以手肘按下開關將房間鐵門拉下云云，惟如被告僅係應
      A 女之要求，將A 女送至旅館，協助A 女下車，依常理，
      應無在房間內久留之必要，當無須關上旅館房間1 樓車庫
      鐵門，且如被告顧及計程車門未上鎖，大可將手上物品暫
      放下，將車門上鎖，再提物上樓，何需先關上鐵門？是被
      告上揭所辯不合常情，無法遽信。且被告已擔任計程車司
      機數年，亦經歷過乘客酒醉無法支付計程車費或嘔吐在計
      程車上情形，當知未免遭人誤會，應避免與A 女共處一室
      甚至報警處理，然被告此次未依其過去模式處理，反而將
      A 女載至旅館內，關上車庫鐵門，與A 女共處約1 小時許
      ，且在旅館房內期間，撕開旅館房內備置之保險套外包裝
      取出保險套，由此情節益徵被告確係因發現A 女獨自一人
      酒醉意識不清，而萌生色欲，始搭載A 女至上揭旅館內為
      乘機性交之犯行明確。
（五）告訴人即證人A 女於本院審理時證述：於99年11月24日之
      案發前一天至上揭星聚點KTV 至隔日（25日）約凌晨2 、
      3 點許離開，該KTV 消費是與同行友人一起分擔，一個人
      出資600 元；伊出門（至星聚點KTV ）時沒有確認身上帶
      了多少錢，伊只知道付完KTV 的分擔額（600 元）後，身
      上剩下6,000 多元；伊當時從皮包中拿出6 張壹百元鈔票
      支付KTV 分擔額，伊當時有點數皮包中有6 張壹仟元鈔票
      ，還有兩、三張壹百元鈔，沒有五百元鈔票；從伊坐上計
      程車至向警察報案這段期間被告並未向其索取任何金錢；
      伊在旅館房間中，因櫃臺來電因此醒來。櫃臺人員說伊身
      分證在櫃臺，離開時記得拿，伊說沒有交付身分證，櫃臺
      說是計程車司機交付，掛斷電話後，伊查看包包，發現包
      包內證件除身分證外，其他健保卡、駕照、信用卡都在，
      而存放紙鈔之夾層內只剩下百元鈔等情明確（見本院卷第
      49背面、50頁）。而被告於本院審理時辯稱：伊先在旅館
      外停車，伊問A 女是否要開車進去，A 女說好，伊問A 女
      錢如何付，A 女未回答，伊就直接從A 女包包內拿錢出來
      付，A 女說好；伊轉身從（計程車）後座拿A 女的皮包取
      出1,000 元支付休息費用；伊要離開時，伊向A 女說伊要
      離開，A 女至少講3 次要伊幫忙改成住宿，A 女從皮包內
      拿出身分證及5 張100 元給伊，伊自己貼80元云云（見本
      院卷第53、54頁），惟以案發當時A 女已酒醉嘔吐、意識
      不清，如何能同意被告自行取出皮夾中1,000 元，以支付
      旅館休息費用，又如何能要求被告將休息改為住宿，並拿
      出500 元給被告？再者，如果A 女因為未帶鑰匙而無法回
      家，衡情，A 女可聯絡其他親友至親友住處暫住，無請求
      素不相識且為異性之被告搭載至汽車旅館投宿必要，是被
      告、選任辯護人所辯稱：被告經A 女同意而取A 女皮夾中
      1,000 元支付旅館休息費用、A 女自行交付500 元支付住
      宿費用云云，及因A 女要求被告將其帶至旅館自然應由A
      女支付旅館費用，被告應無竊盜云云，均非可採。再者，
      A 女與被告本案案發前並不認識，且無恩怨糾紛，並無誣
      陷被告動機，且A 女自警詢、偵查乃至本院審理時均一致
      證述，案發後伊發現包包內6,000 元現金不見情節明確（
      見偵卷第9 、12背面、15背面、48、156 頁、本院卷第49
      、50頁），既然A 女皮包內存放紙鈔之夾層仍存有百元鈔
      、包包內證件除身分證外均未遺失，可見A 女原有6 張千
      元鈔票獨自遺失機會甚微，加上被告於進入旅館之際，曾
      自行從A 女包包取出1,000 元支付休息費用，可見，被告
      駕車搭載A 女進入上揭旅館之際，A 女皮包內之6,000 元
      現金應該存在。而在被告離開旅館房間，A 女清醒後，A
      女發現該皮包內所有6,000 元現金不見，是除先前由被告
      擅自取走支付旅館休息費用外，另外5,000 元應由被告竊
      取無誤。又被告辯稱：A 女包包內尚有4 、5 支行動電話
      ，伊如要偷竊A 女皮包中金錢，伊亦可偷竊行動電話變賣
      云云，惟被告未一併取走A 女包包中其他財物，並無法由
      此推論被告未竊取A 女包包中之6,000 元現金。另外，證
      人謝志明於偵查中證述：被告進去（旅館）後，由伊幫被
      告開115 號房之車庫鐵門，然後車庫鐵門由被告自己關下
      ，約1 小時後，被告開車出來，拿著女生證件登記，說要
      改成住宿，女生有點酒醉，等女生（指A 女）醒來，再將
      證件歸還該女生；被告走後約1 、2 分鐘，伊打電話至該
      房間，電話響了幾聲，女生（指A 女）才接起，伊問該女
      生（A 女）證件先歸還或是退房再交還，女生（A 女）說
      退房再還，等5 分鐘後，該女生（A 女）又打電話問該男
      生去那裡，問伊有無監視器，說要報警，伊問何事，女生
      （A 女）說他的錢被男生拿走，問伊有無抄車牌，伊就報
      警等情（見偵卷第55頁）而言，證人謝志明以電話詢問A
      女是否要先歸還證件或退房時歸還，A 女表示退房時歸還
      之情節而言，僅係A 女表示證件何時歸還，無法據此推論
      A 女事先知情證件在旅館櫃臺，當亦無法認定被告所辯係
      A 女要求將休息改為住宿等情為真實。
（六）綜上所述，被告及選任辯護人所辯，均無值採信，本件事
      證明確，被告乘A 女因酒醉而不能抗拒之際，對之為性交
      、竊盜之犯行均堪以認定，均應依法論科。
三、按對於男女利用其精神、身體障礙、心智缺陷或其他相類之
    情形，不能或不知抗拒而為性交者，刑法第225 條第1 項設
    有處罰之明文。其所謂相類之情形，係指被害人雖非精神、
    身體障礙、心智缺陷，但受性交時，因酣眠等相類似情形，
    致無同意性交之理解，或無抗拒性交之能力者而言；至被害
    人之所以有此情狀，縱因自己之行為所致，仍不能解免乘機
    對其性交者之刑責（最高法院96年度臺上字第4376號判決意
    旨參照）。次按稱性交者，謂非基於正當目的所為之下列性
    侵入行為：（一）以性器進入他人之性器、肛門或口腔，或
    使之接合之行為。（二）以性器以外之其他身體部位或器物
    進入他人之性器、肛門，或使之接合之行為，刑法第10條第
    5 項定有明文。是被告乘A 女酒醉致無抗拒性交之能力情形
    下，以不詳身體某部位進入A 女之性器內，並乘A 女酒醉不
    知之際，徒手竊取A 女皮包內共6,000 元現金之犯行，分別
    係犯刑法第225 條第1 項之乘機性交罪及同法第320 條第1
    項之竊盜罪。又被告於密接時間於同一處所竊取A 女所有放
    置在同一皮包中之現金共6,000 元，應係基於同一犯意所為
    ，且係於密接時間、同一地點為之，侵害同一法益，各行為
    之獨立性極為薄弱，依一般社會健全觀念，在時間差距上，
    難以強行分開，在刑法評價上，以視為數個舉動之接續施行
    ，合為包括之一行為予以評價，較為合理，應以接續犯予以
    評價而論以一罪。被告所犯上開乘機性交、竊盜2 罪間，犯
    意各別，行為互殊，應分論併罰。爰審酌被告年值壯年，不
    知律己自制，縱任私己慾念，駕駛計程車搭載A 女，乘A 女
    酒醉不知抗拒之際，逕自載往旅館內為性交行為並竊取6,00
    0 元之現金，造成被害人心理之創痛傷害，惡性非輕，且於
    犯罪後否認犯行之態度，惟其素行尚稱良好，竊得金錢非鉅
    ，檢察官就乘機性交部分求處有期徒刑9 年，竊盜部分求處
    有期徒刑2 年，均嫌過重，並兼衡被告前科素行、智識程度
    、犯罪之動機、目的、手段、生活狀況等一切情狀，分別量
    處如主文所示之刑，並定其應執行之刑。扣案之電腦、手機
    等物，均核與本案犯罪事實無關，故不併予宣告沒收，附此
    敘明。
據上論斷，應依刑事訴訟法第299 條第1 項前段，刑法第225 條
第1 項、第320 條第1 項、第51條第5 款，判決如主文。
本案經檢察官洪松標到庭執行職務
中    華    民    國    100  年     6     月    10    日
                  刑事第二十一庭  審判長法  官  劉元斐
                                        法  官  李俊彥
                                        法  官  方鴻愷
以上正本證明與原本無異。
如不服本判決應於收受判決後10日內向本院提出上訴書狀，並應
敘述具體理由。其未敘述上訴理由者，應於上訴期間屆滿後20日
內向本院補提理由書（均須按他造當事人之人數附繕本）「切勿
逕送上級法院」。
                                        書記官  江怡萱
中    華    民    國   100    年    6     月    16    日
附錄本案論罪科刑法條全文：
中華民國刑法第225條
對於男女利用其精神、身體障礙、心智缺陷或其他相類之情形，
不能或不知抗拒而為性交者，處3 年以上10年以下有期徒刑。
對於男女利用其精神、身體障礙、心智缺陷或其他相類之情形，
不能或不知抗拒而為猥褻之行為者，處6 月以上5 年以下有期徒
刑。
第1 項之未遂犯罰之。

中華民國刑法第320條
意圖為自己或第三人不法之所有，而竊取他人之動產者，為竊盜
罪，處5 年以下有期徒刑、拘役或5 百元以下罰金。
意圖為自己或第三人不法之利益，而竊佔他人之不動產者，依前
項之規定處斷。
前二項之未遂犯罰之。